【裁判字號】    97,訴,565
【裁判日期】    970430
【裁判案由】    違反毒品危害防制條例
【裁判全文】
臺灣臺南地方法院刑事判決               97年度訴字第565號
公  訴  人  臺灣臺南地方法院檢察署檢察官
被      告  乙○○
                    （另案於臺灣臺南監獄臺南分監執行中）
上列被告因違反毒品危害防制條例案件，經檢察官提起公訴（97
年度撤緩毒偵字第35號），被告於本院準備程序進行中，先就被
訴事實為有罪之陳述，經本院合議庭裁定由受命法官獨任進行簡
式審判程序，判決如下：
    主  文
乙○○施用第一級毒品，累犯，處有期徒刑拾月。扣案第一級毒
品海洛因（檢驗前淨重零點零伍柒公克，檢驗後淨重零點零肆陸
公克）沒收銷燬之，扣案針筒壹支沒收。
    事實及理由
壹、程序事項
  一、查被告乙○○所犯係死刑、無期徒刑、最輕本刑為3年以
      上有期徒刑以外之罪，其於準備程序中就被訴事實為有罪
      之陳述，經法官告知簡式審判程序之旨，並聽取公訴人及
      被告之意見後，業經本院合議庭依上開修正公布施行之刑
      事訴訟法規定裁定由受命法官獨任進行簡式審判程序，合
      先敘明。
  二、次按適用簡式審判程序之有罪判決書之製作，準用第454
      條之規定，刑事訴訟法第310條之2定有明文。本件經合議
      庭裁定由受命法官獨任進行簡式審判程序，爰依照前開法
      律規定，準用刑事訴訟法第454條為判決書之製作，先予
      敘明。
貳、實體事項
  一、本件犯罪事實、證據及應適用之法條除引用檢察官起訴書
      之記載（如附件）外，就犯罪事實及證據部分別補充如下
      ：
  （一）犯罪事實：
    １、第1行：乙○○前有多項竊盜、違反毒品危害防制條例
        等案件，最近一次係於民國95年間犯竊盜罪，經臺灣屏
        東地方法院於96年3月12日以95年易字第858 號判決應
        執行有期徒刑6月，如易科罰金，以新臺幣1千元折算1
        日確定，於96年4月12日入監執行，於同年7月16日縮刑
        期滿出監。
    ２、第8行：並扣得注射針筒1支及第一級毒品海洛因1包（
        檢驗前淨重0.057公克、檢驗後淨重0.046公克）。
  （二）證據部分：
    １、被告於本院準備程序訊問及審理之自白（見本院97年4
        月17日準備程序筆錄及同日審判筆錄參照）。並有臺南
        市警察局第一分局扣押物品目錄表、送驗尿液及年籍對
        照表、涉嫌毒品危害防制條例案毒品初步檢驗報告單、
        檢驗相片及高雄市立凱旋醫院於96年9月4日出具之濫用
        藥物成品檢驗鑑定書等資料均附卷可憑。
    ２、被告前於87年及91年間均因施用毒品違反毒品危害防制
        條例案件，先後經本院裁定送勒戒處所觀察勒戒後，均
        認無繼續施用毒品傾向，由臺灣臺南地方法院檢察署檢
        察官以87年偵字第6288號、91年毒偵字第280號為不起
        訴處分，復於93年間又因施用毒品違反同上開條例案件
        ，經提起公訴，本院於94年2月17日以93年訴字第1168
        號判處有期徒刑8月，於94年3月8日入監執行，於同年
        10月2日徒刑執行完畢出監等情，有臺灣高等法院被告
        前案紀錄表1份在卷可憑，則被告於前開觀察勒戒及徒
        刑執行完畢後，5年內再犯本案毒品危害防制條例第10
        條之罪，本案事證明確，被告犯行洵堪認定。
  二、查海洛因依其成癮性、濫用性及對社會危害性之程度，已
      為毒品危害防制條例第2條第2項第1款列為第一級毒品。
      核被告乙○○所為，係犯毒品危害防制條例第10條第1項
      施用第一級毒品罪。其施用時非法持有第一級毒品海洛因
      之低度行為，為其施用之高度行為所吸收，不另論罪。再
      被告有前開事實欄所載前科經判刑及執行情形，此有臺灣
      高等法院被告前案紀錄表在卷可佐，其於前案有期徒刑執
      行完畢後，5年內故意再犯有期徒刑以上之本罪，為累犯
      ，應依法加重其刑。爰審酌被告前因施用毒品經2次送觀
      察、勒戒之治療程序，並經裁判徒刑入監執行完畢出監，
      猶未認清毒品戕害身心之惡，不思戒絕革除惡習，仍為本
      案犯行，顯然其意志力甚為薄弱，迄未能戒除毒癮，惟兼
      衡被告施用毒品犯行，在性質上乃屬對自我身心健康之自
      戕行為，及犯後坦承犯行之態度等一切情狀，量處如主文
      所示之刑。
  三、扣案白色粉末1包，經送檢驗，確呈成有海洛因代謝物陽
      性反應，有上開檢驗鑑定書在卷可憑，係屬查獲之第一級
      毒品，不問是否屬於犯人所有，應依毒品危害防制條例第
      18 條第1項前段之規定，沒收銷燬之；另扣案針筒1支為
      被告所有，並為被告施用毒品使用之物，業據被告於警詢
      中陳述明確，爰依刑法第38條第1項第2款規定沒收之。
據上論斷，應依刑事訴訟法第310條之2、第454條、第273條之1
第1項、第299條第1項前段，毒品危害防制條例第10條第1項、第
18條第1項前段，刑法第11條前段、第47條第1項、第38條第1項
第2款，判決如主文。
本案經檢察官甲○○到庭執行職務。
中    華    民    國    97    年    4     月    30    日
                  刑事第十二庭  法  官  程克琳
以上正本證明與原本無異。
如不服本判決應於收受本判決後10日內向本院提出上訴書狀，並
應敘述具體理由。如未敘述上訴理由者，應於上訴期間屆滿後20
日內向本院補提理由書狀（均須按他造當事人之人數附繕本）「
切勿逕送上級法院」。
                                書記官  曾美滋
中    華    民    國    97    年    4     月    30    日
附錄本案論罪科刑法條
毒品危害防制條例第10條第1項：
施用第一級毒品者，處 6 月以上 5 年以下有期徒刑。


司法院資訊處製作；財團法人民間司法改革基金會備份。
